
\vspace{1.8em}
\begin{minipage}{\textwidth}
\stepcounter{mallinumber}
\textbf{Tüüpsõnamall \arabic{mallinumber}\,\vadja{sarvi}}\\

\begin{sideways}
\begin{tabular}{l l}
muutvormimall & tunnused \\
\hline
\underline{sarv}\,+\,i & \textsc{ sg nom } \\
\underline{sarv}\,+\,õ & \textsc{ sg gen } \\
\underline{sarv}\,+\,õa & \textsc{ sg par } \\
\underline{sarv}\,+\,õsõ & \textsc{ sg ill } \\
\underline{sarv}\,+\,õz & \textsc{ sg ine } \\
\underline{sarv}\,+\,õss & \textsc{ sg ela } \\
\underline{sarv}\,+\,õllõ & \textsc{ sg all } \\
\underline{sarv}\,+\,õll & \textsc{ sg ade } \\
\underline{sarv}\,+\,õlt & \textsc{ sg abl } \\
\underline{sarv}\,+\,õssi & \textsc{ sg tra } \\
\underline{sarv}\,+\,õssaa & \textsc{ sg ter } \\
\underline{sarv}\,+\,õka & \textsc{ sg com } \\
\underline{sarv}\,+\,õd & \textsc{ pl nom } \\
\underline{sarv}\,+\,ijõ & \textsc{ pl gen } \\
\underline{sarv}\,+\,iit & \textsc{ pl par } \\
\underline{sarv}\,+\,iisõ & \textsc{ pl ill } \\
\underline{sarv}\,+\,iiz & \textsc{ pl ine } \\
\underline{sarv}\,+\,iiss & \textsc{ pl ela } \\
\underline{sarv}\,+\,iillõ & \textsc{ pl all } \\
\underline{sarv}\,+\,iill & \textsc{ pl ade } \\
\underline{sarv}\,+\,iilt & \textsc{ pl abl } \\
\underline{sarv}\,+\,iissi & \textsc{ pl tra } \\
\underline{sarv}\,+\,iissaa & \textsc{ pl ter } \\
\underline{sarv}\,+\,ijka & \textsc{ pl com } \\
\end{tabular}
\end{sideways}
\captionof{table}{Tüüpsõna \arabic{mallinumber}\,\textit{sarvi} ekstraheeritud muutvormimallid.}
\label{tab:tüüpsõnamall-sarvi}

\end{minipage}

 
\vspace{1em}
\noindent Tüüpsõna hõlmab vormisõnastiku 10 lekseemi: \vadja{\underline{sarv}i, \underline{sav}i, \underline{Soom}i, \underline{sõrm}i, \underline{taim}i, \underline{talv}i, \underline{tamm}i, \underline{õnn}i, \underline{õvv}i} ja \vadja{\underline{põlv}i}.
